臺灣屏東地方法院刑事判決
111年度交訴字第32號
公  訴  人  臺灣屏東地方檢察署檢察官
被      告  廖文仟


選任辯護人  戴煦律師（法扶律師）
上列被告因過失致死案件，經檢察官提起公訴（111年度偵字第1
088、1755號），被告於準備程序中就被訴事實為有罪之陳述，
經告知簡式審判程序之旨，並聽取當事人之意見後，經本院合議
庭裁定由受命法官獨任進行簡式審判程序，判決如下：
    主  文
乙○○犯過失致人於死罪，處有期徒刑柒月。
    事  實
一、乙○○於民國111年1月1日6時7分許不久前同日某時許，駕駛
    車牌號碼0000-00號自用小客車（下稱A車），沿國道三號高
    速公路由北往南方向行駛，行經該路段屏東縣九如鄉南向39
    3.6公里處外側車道時，本應注意汽車行駛高速公路，應依
    速限標誌指示行駛，且前後2車間之行車安全距離，在正常
    天候狀況下，為小型車車輛速率之每小時公里數值除以2，
    單位為公尺，及駕駛人應注意車前狀況，並隨時採取必要之
    安全措施，而依當時天候晴、夜間有照明、柏油路面乾燥、
    無缺陷、無障礙物、視距良好，並無不能注意之情事，竟疏
    未注意及此，即貿然以時速逾110公里之速度超速行駛，並
    超越行駛在內側車道、由許惠玲所駕駛車牌號碼000-0000號
    自用小客車後，追撞行駛在外側車道、由辜武仁所駕駛車牌
    號碼000-0000號自用小貨車（下稱B車），致辜武仁受有頭
    部外傷併頭骨破裂併顱內出血、全身多處擦挫傷等傷害，經
    送往屏基醫療財團法人屏東基督教醫院（下稱屏基醫院）救
    治，仍於同日6時7分許不治死亡。乙○○肇事後停留現場，於
    偵查機關尚不知係何人肇事時，向到場處理之員警坦認肇事
    而自首，嗣並接受裁判。
二、案經臺灣屏東地方檢察署（下稱屏東地檢署）檢察官據報相
    驗後主動檢舉偵查起訴。
    理  由
一、本案被告乙○○所犯係死刑、無期徒刑、最輕本刑為3年以上
    有期徒刑以外之罪，其於準備程序中就被訴事實為有罪之陳
    述，經法官告知簡式審判程序之旨，並聽取當事人之意見後
    ，本院合議庭裁定由受命法官獨任進行簡式審判程序。是本
    案之證據調查，依同法第273條之2規定，不受同法第159條
    第1項、第161條之2、第161條之3、第163條之1，及第164條
    至170條所規定證據能力認定及調查方式之限制，合先敘明
    。
二、前揭犯罪事實，業據被告於本院準備程序及審理中均坦承不
    諱（本院卷第45、92、101、113頁），核與證人即被害人辜
    武仁之子甲○○於警詢及偵訊中之指述、證人許惠玲於偵訊中
    之證述，均大致相符（屏東地檢署111年度相字第5號卷【下
    稱相卷】第17至18、157、183頁）。此外，並有屏基醫院診
    斷證明書、A3類道路交通事故調查紀錄表、道路交通事故現
    場圖、道路交通事故調查報告表㈠㈡、現場照片、道路交通事
    故當事人登記聯單，內政部警政署國道公路警察局第五公路
    警察大隊勘察7775-G2、AQS-1810號自用小客車提供行車影
    像報告，車輛詳細資料報表、被告受傷照片、道路交通事故
    初步分析研判表、道路交通事故肇事人自首情形紀錄表等件
    在卷可稽（相卷第19、35至83、91至141、153頁，屏東地檢
    署111年度偵字第1088號卷第29頁，本院卷第29頁），是被
    告上開自白核與事實相符，堪以認定。
三、按汽車行駛高速公路及快速公路，應依速限標誌指示；前後
    2車間之行車安全距離，在正常天候狀況下，小型車車輛速
    率之每小時公里數值除以2，單位為公尺；駕駛人應注意車
    前狀況，並隨時採取必要之安全措施，高速公路及快速公路
    交通管制規則第5條第1項、第6條第1項第1款，道路交通安
    全規則第94條第3項分別定有明文。經查，被告為領有普通
    小型車駕駛執照之駕駛人，業經被告於警詢時供承在卷（相
    卷第31頁），是其對於上開注意義務自難諉為不知，即應確
    實遵守，以維交通安全。而依當時天候晴、夜間有照明、柏
    油路面乾燥、無缺陷、無障礙物、視距良好等情，有前引道
    路交通事故調查報告表㈠在卷可查，客觀上並無不能注意之
    情事。詎被告疏未注意，即貿然以時速逾110公里之速度超
    速行駛，A車因而追撞B車，就本案車禍之發生，自有過失甚
    明。而本案車禍經送交通部公路總局高雄區監理所屏澎區車
    輛行車事故鑑定會鑑定，該會意見略以：乙○○駕駛自用小客
    車，在後行駛國道外側車道，嚴重超速行駛，未注意車前狀
    況，並未隨時採取必要之安全措施，且未保持前後2車間之
    行車安全距離，為肇事原因（辜武仁、許惠玲均無肇事因素
    ）等語，有交通部公路總局高雄區監理所111年6月2日高監
    鑑字第1110085164號函暨所附鑑定意見書在卷可佐（本院卷
    第65至69頁），亦可資參照。至被害人確係因上開事故經送
    醫急救後仍不治死亡之事實，亦據屏東地檢署檢察官督同法
    醫師相驗屬實，並有相驗筆錄、屏東地檢署相驗屍體證明書
    （111相甲字第5號）、檢驗報告書、相驗照片等件附卷足參
    （相卷第155至156、159至179頁），則本案被害人之死亡結
    果，為被告上開過失駕駛行為所致，自與被告之過失駕駛行
    為，具有相當因果關係。綜上所述，本案事證明確，被告上
    開犯行，已堪認定，應予依法論科。
四、論罪科刑
　㈠核被告所為，係犯刑法第276條之過失致人於死罪。又被告於
    肇事後，在報案人或勤務中心轉來資料未報明肇事人姓名之
    情況下，向前往現場處理之員警坦承肇事等情，有前引道路
    交通事故肇事人自首情形紀錄表附卷足參，被告嗣並接受裁
    判，堪認合於自首要件，考量其勇於面對司法，爰依刑法第
    62條前段之規定減輕其刑。
　㈡爰審酌被告疏未注意而致生本案道路交通事故，並使被害人
    傷重死亡，造成被害人家屬心中永難彌補之傷痛，所為誠屬
    不應該；惟念其犯後坦承犯行，且已與被害人家屬甲○○和解
    成立，並履行部分和解金額（見本院和解筆錄、轉帳交易明
    細，本院卷第55至56、121頁），足見其尚知盡力彌補其所
    造成之損害，犯後態度尚可；兼衡被告自陳為國中畢業之智
    識程度，從事務農，每月收入新臺幣約1萬多元，已婚、有1
    名未成年子女之家庭生活狀況（本院卷第113頁）等一切情
    狀，量處如主文所示之刑。
據上論斷，應依刑事訴訟法第273條之1第1項、第299條第1項前
段，判決如主文。
本案經檢察官林吉泉提起公訴，檢察官曾馨儀、施柏均到庭執行
職務。
中　　華　　民　　國　　111 　年　　7 　　月　　22　　日
                  刑事第六庭    法  官  王曼寧
以上正本證明與原本無異。
如不服本判決應於收受判決後20日內向本院提出上訴書狀，並應
敘述具體理由；其未敘述上訴理由者，應於上訴期間屆滿後20日
內向本院補提理由書（均須按他造當事人之人數附繕本）「切勿
逕送上級法院」。
中　　華　　民　　國　　111 　年　　7 　　月　　22　　日
                                書記官  李季鴻
附錄本判決論罪科刑法條：
中華民國刑法第276條
因過失致人於死者，處5年以下有期徒刑、拘役或50萬元以下罰
金。